test/src/gt-desc-yamls/adj-eES_gt-desc.yaml
# sma/test/src/morphology/adj-eES-gt-desc.yaml

Config:
  hfst:
    Gen: ../../../src/generator-gt-desc.hfst
    Morph: ../../../src/analyser-gt-desc.hfst
  xerox:
    Gen: ../../../src/generator-gt-desc.xfst
    Morph: ../../../src/analyser-gt-desc.xfst
    App: lookup

Tests:
  Adjective - baahke: # ok c # XXX v1 og v2 er ikkje konsistent nytta!
    baahke+v1+A+Attr: baahke
    baahke+v2+A+Attr: baahkes
#    baahke+A+Err/Attr+Attr: baahkes
#    baahke+A+Sg+Nom: baahke
    baahke+v1+A+Sg+Nom: baahkes
    baahke+v1+A+Der/Comp+A+Sg+Nom: [baahkebe, baahkesåbpoe, baahkesabpa]
    baahke+v1+A+Der/Superl+A+Sg+Nom: [baahkemes, baahkesommes, baahkesammes]

  Adjective - byögke: # 
    byögke+v1+A+Attr: byögke
    byögke+v2+A+Attr: byögkes
#   byögke+v1+A+Err/Attr+Attr: byögkes
    byögke+v1+A+Sg+Nom: byögkes 
    byögke+v1+A+Der/Comp+A+Sg+Nom: [byögkebe, byögkesåbpoe, byögkesabpa]
    byögke+v1+A+Der/Superl+A+Sg+Nom: [byögkemes, byögkesommes, byögkesammes]

  Adjective - dïeve: # 
    dïeve+A+Attr: dïeve
#    dïeve+A+Err/Attr+Attr: dïeves
    dïeve+A+Sg+Nom: dïeves 
    dïeve+A+Der/Comp+A+Sg+Nom: [dïevebe, dïevesåbpoe, dïevesabpa]
    dïeve+A+Der/Superl+A+Sg+Nom: [dïevemes, dïevesommes, dïevesammes]
    
  Adjective - fïerske: # 
    fïerske+A+Attr: fïerske
#    fïerske+A+Err/Attr+Attr: fïerskes
    fïerske+A+Sg+Nom: fïerskes
    fïerske+A+Der/Comp+A+Sg+Nom: [fïerskebe, fïerskesåbpoe, fïerskesabpa]
    fïerske+A+Der/Superl+A+Sg+Nom: [fïerskemes, fïerskesommes, fïerskesammes]

  Adjective - galme: # 
    galme+A+Attr: galme 
#    galme+A+Err/Attr+Attr: galmes
    galme+A+Sg+Nom: galmes 
    galme+A+Der/Comp+A+Sg+Nom: [galmebe, galmesåbpoe, galmesabpa]
    galme+A+Der/Superl+A+Sg+Nom: [galmemes, galmesommes, galmesammes]

  Adjective - garre: # c 
    garre+A+Attr: garre 
#    garre+A+Err/Attr+Attr: garres
    garre+A+Sg+Nom: garres
    garre+A+Der/Comp+A+Sg+Nom: [garrebe, garresåbpoe, garresabpa]
    garre+A+Der/Superl+A+Sg+Nom: [garremes, garresommes, garresammes]

  Adjective - gïemhpe: # XXX giempes blir analysert som err, generert som norm
    gïemhpe+A+Attr: [gïemhpe, gïemhpes, giempes]
    gïemhpe+A+Err/Orth+Attr: giempes 
    gïemhpe+A+Sg+Nom: [gïemhpes, giempes]
    gïemhpe+A+Err/Orth+Sg+Nom: giempes 
    gïemhpe+A+Der/Comp+A+Sg+Nom: [gïemhpebe, gïemhpesåbpoe, gïemhpesabpa]
    gïemhpe+A+Der/Superl+A+Sg+Nom: [gïemhpemes, gïemhpesommes, gïemhpesammes]
   
  Adjective - jaame: # 
    jaame+A+Attr: jaame 
    jaame+A+Sg+Nom: jaames 

  Adjective - lovve: # 
    lovve+A+Attr: lovve
    lovve+A+Sg+Nom: lovves
    lovve+A+Der/Comp+A+Sg+Nom: [lovvesåbpoe, lovvebe, lovvesabpa]
    lovve+A+Der/Superl+A+Sg+Nom: [lovvesommes, lovvemes, lovvesammes]
    
  Adjective - lïene: # 
    lïene+A+Attr: lïene 
#    lïene+A+Err/Attr+Attr: lïenes
    lïene+A+Sg+Nom: lïenes 
    lïene+A+Der/Comp+A+Sg+Nom: [lïenebe, lïenesåbpoe, lïenesabpa]
    lïene+A+Der/Superl+A+Sg+Nom: [lïenemes, lïenesammes, lïenesommes]
    
  Adjective - mïevhke: # XXX mïevhkes blir analysert som err, generert som norm
    mïevhke+A+Attr: [mïevhke, mïevhkes]
    mïevhke+A+Err/Orth+Attr: mïevhkes
    mïevhke+A+Sg+Nom: mïevhkes 
    mïevhke+A+Der/Comp+A+Sg+Nom: [mïevhkebe, mïevhkesåbpoe, mïevhkesabpa]
    mïevhke+A+Der/Superl+A+Sg+Nom: [mïevhkemes, mïevhkesommes, mïevhkesammes]

  Adjective - njoere: # 
    njoere+A+Attr: njoere 

    njoere+A+Sg+Nom: njoeres 
    njoere+A+Der/Comp+A+Sg+Nom: [njoerebe, njoeresåbpoe, njoeresabpa] 
    njoere+A+Der/Superl+A+Sg+Nom: [njoeremes, njoeresommes, njoeresammes]

  Adjective - plaave: # 
    plaave+A+Attr: plaave 
#    plaave+A+Err/Attr+Attr: plaaves
    plaave+A+Sg+Nom: [plaave, plaaves]
    plaave+A+Der/Comp+A+Sg+Nom: [plaavebe, plaavesåbpoe, plaavesabpa]
    plaave+A+Der/Superl+A+Sg+Nom: [plaavemes, plaavesommes, plaavesammes]
    
    
  Adjective - plaave: # 
    plaave+A+Err/Orth+Attr: plaevies 
    plaave+A+Err/Orth+Sg+Nom: plaevie
    plaave+A+Err/Orth+Der/Comp+A+Attr: plaevebe
    plaave+A+Err/Orth+Der/Superl+A+Sg+Nom: plaevemes


  Adjective - plïehtje: # 
    plïehtje+A+Attr: plïehtje
#    plïehtje+A+Err/Attr+Attr: plïehtjes
    plïehtje+A+Sg+Nom: plïehtjes 
    plïehtje+A+Der/Comp+A+Sg+Nom: [plïehtjebe, plïehtjesåbpoe, plïehtjesabpa] 
    plïehtje+A+Der/Superl+A+Sg+Nom: [plïehtjemes, plïehtjesommes, plïehtjesammes]

  Adjective - praare: # 
    praare+A+Attr: praare 
    praare+A+Sg+Nom: praares
    praare+A+Der/Comp+A+Sg+Nom: [praarebe, praaresåbpoe, praaresabpa]
    praare+A+Der/Superl+A+Sg+Nom: [praaremes, praaresommes, praaresammes]
    
  Adjective - skïemtje: # 
    skïemtje+A+Attr: skïemtje 
#    skïemtje+A+Err/Attr+Attr: skïemtjes
    skïemtje+A+Sg+Nom: skïemtjes 
    skïemtje+A+Der/Comp+A+Sg+Nom: [skïemtjebe, skïemtjesåbpoe, skïemtjesabpa]
    skïemtje+A+Der/Superl+A+Sg+Nom: [skïemtjemes, skïemtjesommes, skïemtjesammes]

  Adjective - stoere: #
    stoere+A+Attr: [stoere, stoerre] 
    stoere+A+Sg+Nom: [stoere, stoerre] 
    stoere+A+Der/Comp+A+Sg+Nom: [stuerebe, stoerebe]
    stoere+A+Der/Superl+A+Sg+Nom: [stööremes, stoeremes]

  Adjective - noere: #  
    noere+A+Attr: noere 
    noere+A+Sg+Nom: noere 
    noere+A+Der/Comp+A+Sg+Nom: [nuerebe, noerebe]
    noere+A+Der/Superl+A+Sg+Nom: [nööremes, noeremes]

  Adjective - onne: # c 
    onne+A+Attr: onne
    onne+A+Sg+Nom: onne
    onne+A+Der/Comp+A+Sg+Nom: [unnebe, onnebe]
    onne+A+Der/Superl+A+Sg+Nom: [unnemes, onnemes]

  Adjective - tjïelke: # c 
    tjïelke+A+Attr: tjïelke 
#   tjïelke+A+Err/Attr+Attr: tjïelkes
    tjïelke+A+Sg+Nom: tjïelkes 
    tjïelke+A+Der/Comp+A+Sg+Nom: [tjïelkebe, tjïelkesåbpoe, tjïelkesabpa]
    tjïelke+A+Der/Superl+A+Sg+Nom: [tjïelkemes, tjïelkesammes, tjïelkesommes]
